# 废料价值分配问题

提问人：RMB_爱好者 时间：2020-07-06 12:13:00
@chenyiwei 陈老师，我们目前新承接审计一家公司主营业务为“将金属按比例熔化后生产金属粉末”，生产过程中会产生（偶发量大）“凝固的固体金属块”（公司人员说在市场上不能卖“可能存在目的性的说明”），去年公司技改后可以将“凝固的固体金属块”熔化生产金属粉末（公司去年未审报表中：领用凝固的固体金属块无成本，期末凝固的固体金属块按金属含量核算价值）。
主要处理疑惑：
1 、以前年度生产的“凝固的固体金属块”是否应分配价值，如分配以什么为依据（计入以前对应期间？）；
2 、去年领用以前年度产生的金属块，生产产品并销售，对应的成本如何核算比较合理；
3 、因技改原因导致前期无法处理的“凝固的固体金属块”可以生产产品，应如何处理，是否有案例或依据；
因以上述事项对报表将产生重大的影响，恳请陈老师百忙中抽空指导。

回答人：chenyiwei
在以前年度，）“凝固的固体金属块”不具有出售价值和后续进一步使用价值，属于废料，因此不对其分配成本是合理的。相应地，本年度领用以前年度形成的废料，其成本为零。
本年度由于技术改进，此类废料开始具有使用价值，因此自新技术投用起，应对新产生的此类“凝固的固体金属块”分配成本，但这并不表明前期不对废料分配成本属于前期差错，而是由于新发生的事项或情况与此前实质不同而采用新的会计处理。
即，总体原则是：不属于会计政策变更或前期差错，按“新老划断”原则处理。

提问人：RMB_爱好者 时间：2020-07-07 15:50:00
陈老师我还是有些疑惑：
1 、因公司前期生产遗留大量的“凝固金属块”，如仅对公司技改后新产生的“凝固金属块”分配成本，期末是否会导致公司账面核算“存货—金属块”金额与实际公司库存数不符的问题（账面核算的仅为技改后新产生的金属块，实际库存数为以前年度产生金属块及本期新增的金属块）？
2 、如对公司技改后新产生金属块分配成本，后期生产领用金属块的对应成本如何计量（因存在大量前期产生无成本的金属块，领用的金属块价值采用先进先出法或移动加权平均法？），将对公司当期利润产生重大影响。
因金属块废物利用属于被审计单位专有技术，同行业其他公司产生的金属块仍无任何使用价值同时也无公开的市场报价，基于上述情况，是否可以考虑对技改后新产生的金属块也不分配成本？

回答人：chenyiwei
1 、这种情况是合理的。 2 、可采用先进先出法或移动加权平均法等， 3 、不恰当。